# 合并范围与方法

提问人：lene011 时间：2022-05-24 21:24:44
我公司按照国资委要求接收部分企业，根据国资委文件“将已停产的企业整合到我公司”。我公司是否应当将该企业纳入合并范围，应选择同一控制还是非同一控制？

回答人：chenyiwei
1 、是否纳入合并范围，应依据合并报表准则规定的“控制三要素”为依据判断。
2 、因为是国资委主导下的整合，所以如果被整合企业构成“业务”，则通常应按照同一控制下合并处理。如果属于“三去一降一补”背景下的跨集团划转，也可能适用《规范“三去一降一补”有关业务的会计处理规定》（财会[2016]17号）第一条的规定处理。